臺灣高等法院高雄分院刑事裁定　　　　　　　　　　　九十三年度聲再字第九八號
　　再審聲請人
　　即受判決人　甲○○
右列聲請人因偽造文書案件，對於本院九十三年度上訴字第一九一號中華民國九十三
年六月二十三日確定判決（臺灣高雄地方法院九十二年度訴字第一六一三號、臺灣高
雄地方法院檢察署九十二年度偵字第一一四八三號），聲請再審，本院裁定如左：
      主  文
再審之聲請駁回。
      理  由
一、聲請意旨略稱：
（一）高雄市稅捐稽徵處九十一年十一月廿九日第0000000000號處分書，
      以華翰公司漏報九十一年一、二月份銷售額，未依規定於九十一年三月十五日
      以前申報繳納，依營業稅法第五十一條「第三款」之規定及營業稅法施行細則
      第五十二條之規定，按所漏稅額課處一倍罰鍰（見偵查卷第廿五頁），從而聲
      請人將華翰公司九十一年一、二月份銷售額與稅額申報書上之銷售額及稅額欄
      填寫「０」元，高雄市稅捐稽徵處顯然認定係屬營業稅法第五十一條第三款之
      「短報或漏報銷售額」，而非同條第五款之「虛報」，至為灼然，則證人楊德
      智於二審庭訊證稱：「華翰公司九十一年一、二月份虛偽不實情形，是財政部
      電腦勾稽時交查異常發現的，本件算是虛報」等語，顯然於法（營業稅法）不
      合，亦與高雄市稅捐稽徵處之上開處分書相互扞格，準此，聲請人將銷售額及
      稅額填寫為「０」元，僅為「短報或漏報」，並非「虛報」，自無業務上登載
      不實之偽造文書罪行可言，原審判決就偵查卷附足生影響本案判決之上開高雄
      市稅捐稽徵處處分書顯然漏未審酌。
（二）高雄市國稅局苓雅稽徵所於九十三年五月十九日以財高國稅苓營業字第０九三
      ０００九六五一號函覆原審法院表示：「營業人依營業稅法第三十五條規定於
      次期開始十五內提出申報，不論填具之金額有無正確，即屬合法申報」等語，
      因此，聲請人當無登載不實之偽造文書可言，縱嗣後未補正或更正，亦僅課予
      行政罰，並無刑罰，原審判決就上開函文所示「不論填具之申報額有無正確，
      即屬合法申報」之重要證據，顯然漏未審酌，足生影響本案判決。另證人楊德
      智證稱：「國稅局並無通知華翰公司九十年九月份的發票誤列入七、八月份的
      申報中，以交查異常通知華翰公司人員處理」、「就我查到的資料，並無查到
      九十年九月份發票誤報之情形。」等語，明顯與苓雅稽徵所函覆：「有發現九
      十年九月份發票誤列入七、八月份之申報中，且九十一年一、二月申報書附有
      九十年九月份發票。」等情不符，苓雅稽徵所函覆之內容係足生影響本案判決
      之重要事證，原審判決顯然漏未斟酌。
（三）告訴人於九十二年四月廿四日提出陳述意見狀第四頁第(四)項記載：「當華翰公
      司察覺被告處理事情可能有時間控制上的問題時，馬上將被告的職務調整，主
      要工作內容為〞九十年〞華翰及華銘公司營業所得稅申報及廢鐵的驗貨，其他
      工作轉給二名助理接手」（見偵查卷第七十四頁），證人董雅姿於二審九十三
      年六月十五日庭訊時亦證稱：「（被告作廢鐵買賣的時候，有無作會計工作﹖
      ）有做到〞九十一年三月〞，才來新會計接替被告的工作。」等語，足證聲請
      人已於九十一年三月七日先遵期在法定三月十五日以前完成華翰公司九十一年
      一、二月銷售額與稅額之合法申報程序，嗣後補正資料及金額更正事宜，應由
      聲請人調職後接手之會計人員負責處理，聲請人已非會計權責人員，華翰公司
      豈能因新接手會計人員未補正資料而責由已調離會計業務之聲請人負擔該責任
      ，原審判決就上開告訴人陳述之意見及董雅姿之證述，漏未審酌，顯足生影響
      本案判決。
（四）綜上所述，原審判決顯有刑事訴訟法第四百廿一條就足生影響判決之重要證據
      漏未審酌，爰依法聲請再審。
二、按不得上訴於第三審法院之案件，除刑事訴訟法第四百二十條規定外，其經第二
    審確定之有罪判決，如就足生影響於判決之重要證據漏未審酌者，亦得為受判決
    人之利益，聲請再審，同法第四百二十一條定有明文。所謂漏未審酌，乃指其證
    據在前訴訟程序已發現並提出於法院，法院未予審酌而言，苟被捨棄之證據，已
    於理由內敘明其捨棄之理由者，即非漏未審酌。又所謂重要證據，必須該證據已
    足認定受判決人應受無罪、或免訴、或輕於原審所認定之罪名方可，如該證據縱
    經審酌仍不足以推翻原審所認定罪刑者，即非足生影響於原判決之重要證據，自
    不得據以聲請再審。
三、本件聲請人主張高雄市稅捐稽徵處九十一年十一月廿九日第000000000
    0號處分書、苓雅稽徵所九十三年五月十九日財高國稅苓營業字第０九三０００
    九六五一號函文、告訴人於九十二年四月廿四日提出之陳述意見狀、證人董雅姿
    之證詞為漏未審酌之重要證據而聲請再審云云。惟查：
（一）本院九十三年度上訴字第一九一號刑事確定判決，認定聲請人於九十一年三月
      七日，在高雄市苓雅區苓雅稽徵所內，將華翰公司九十一年一至二月銷售額及
      稅額均為「○」元、合計進貨及費用之金額為「0000000」元之不實事
      項，登載於其業務上作成之高雄市營業人銷售額與稅額申報書，並執向苓雅稽
      徵所完成申報而行使之，足以生損害於華翰公司及稅捐稽徵機關對於稅捐管理
      之正確性，聲請人犯刑法第二百十六條、第二百十五條之行使業務上登載不實
      文書罪等情，有該刑事判決一份可參。
（二）原判決於理由中，就高雄市稅捐稽徵處九十一年十一月廿九日第000000
      0000號處分書、苓雅稽徵所九十三年五月十九日財高國稅苓營業字第０九
      三０００九六五一號函文，均已詳予調查審酌並憑以認定事實，此有聲請人提
      出之本院上開確定判決影本附卷可稽。聲請人截取上開處分書及函文之部分內
      容，斷章取義作有利於己之解釋，顯係就業已調查審酌之證據再事爭執，自非
      適法之再審理由。上開處分書及函文，均非原判決漏未審酌之證據，至為明確
      。
（三）聲請人又主張告訴人於九十二年四月廿四日提出陳述意見狀第四頁第(四)項之記
      載及證人董雅姿之證詞可證明聲請人已於九十一年三月七日先遵期在法定三月
      十五日以前完成華翰公司九十一年一、二月銷售額與稅額之合法申報程序，嗣
      後補正資料及金額更正事宜，應由聲請人調職後接手之會計人員負責處理云云
      。惟聲請人於九十一年三月七日，登載不實之事項於其業務上作成之高雄市營
      業人銷售額與稅額申報書，並執向苓雅稽徵所完成申報而行使時，其犯罪行為
      即完成，嗣後聲請人是否調職，不影響其犯行之認定。上開陳述意見狀及證人
      董雅姿之證詞縱經審酌，仍不足以影推翻原確定判決所認定之罪刑，顯非足生
      影響於原確定判決之重要證據，亦無疑義。
四、綜上所述，聲請人所舉聲請再審之理由，核與上開法條規定不符，本件再審之聲
    請，為無理由，應予駁回。
據上論結，應依刑事訴訟法第四百三十四條第一項裁定如主文。
中    華    民    國      九十三      年      九      月        二      日
                              臺灣高等法院高雄分院刑事第六庭
                                  審判長法官  王憲義
                                        法官  張盛喜
                                        法官  范惠瑩
右正本證明與原本無異。
不得抗告。
                                  法院書記官  呂明燕
中    華    民    國      九十三      年      九      月        三      日
